臺灣宜蘭地方法院民事判決
110年度勞訴字第14號
原      告  張銘峻即邊緣人影像工作室



被      告  劉熙娟  

上列當事人間返還契約書等事件，本院於民國111年1月24日言詞
辯論終結，判決如下：
    主  文
原告之訴駁回。
訴訟費用由原告負擔。
    事實及理由
壹、程序方面：按訴狀送達後，原告不得將原訴變更或追加他訴
    ，但擴張或減縮應受判決事項之聲明者，不在此限，民事訴
    訟法第255條第1項第3款定有明文。又不變更訴訟標的，而
    補充或更正事實上或法律上之陳述者，非為訴之變更或追加
    ，民事訴訟法第256條亦有明定。經查，原告原起訴聲明為
    ：㈠、被告應返還帳目存摺之特定期間為民國107年8月1日至
    109年9月8日及109年9月22日至109年10月31日。㈡、被告應
    返還原告及邊緣人影像工作室與客戶魏承軒、李怡萱及耿廷
    君等2份簽立之合約書正本（見士院卷第36頁）。嗣曾更正
    及增減其聲明，最後於111年1月24日言詞辯論時當庭減縮聲
    明為：被告應提供戶名為被告、帳號為中國信託銀行000000
    000000號帳戶（下稱系爭帳戶），自109年1月1日起至109年
    10月31日止之交易明細（見本院卷第283頁）。經核原告所
    為，合於上開法律規定，自應准許。
貳、實體方面：　　
一、原告主張：原告於107年6月22日成立「邊緣人影像工作室」
    ，並僱用被告為會計。因原告需常在外招攬業務，被告要求
    以其個人名義開立系爭帳戶，做為上開工作室資金出入帳戶
    ，原告亦同意。惟被告於109年10月31日離職後，有交接完
    所有工作事項之義務，且該工作室尚有多筆資金出入不符急
    待核對，惟被告僅留109年9月9日至109年9月23日系爭帳戶
    明細，其餘帳戶明細被告均藉詞不提供，爰依兩造合夥契約
    及勞動關係，請求被告提供系爭帳戶明細，並聲明：被告應
    提供系爭帳戶自109年1月1日起至109年10月31日止之交易明
    細。
二、被告答辯：被告與原告為合夥關係，同時亦為原告之受僱人
    ，嗣於109年10月31日結束合夥關係，上開工作室自設立開
    始即使用中國信託銀行000000000000號戶名為該工作室之帳
    戶（下稱工作室帳戶），系爭帳戶則為被告個人使用，上開
    工作室並未使用過被告系爭帳戶之存摺。原告前曾列出一些
    需要被告解釋之帳目，被告已有以備註說明，並附上報表與
    對話紀錄。被告提出之報表於離職時即已交接完成，並無帳
    目不清之情形。被告任職期間每個月都有股東會議，被告亦
    均提供報表予股東查看，原告請求被告提供系爭帳戶於法無
    據等語。並聲明：原告之訴駁回。
三、原告主張被告前為原告之合夥人及受僱人，嗣被告於109年1
    0月31日離職，並終止兩造間之合夥關係等事實，為被告所
    不爭執（見勞專調卷第97頁、本院卷第40頁）。原告主張系
    爭帳戶係供上開工作室所用，被告應於離職交接時提供系爭
    帳戶明細等語，則為被告所否認。則本件爭點即為，被告依
    勞動契約或合夥契約，是否有交付系爭帳戶明細之義務。
四、經查，原告主張被告曾同意以系爭帳戶為上開工作室資金出
    入帳戶等語，未據提出證據可佐。且依原告提出之工作室帳
    戶（見本院卷第55至139頁），顯示自107年8月1日至109年1
    1月23日止，有一百四十餘筆自工作室帳戶支出至系爭帳戶
    之款項，在備註欄載明為薪資、盈餘、訂金、雜支總額、客
    戶名稱、餐費等內容，其中由工作室帳戶給付予被告之薪資
    、盈餘占多數；另有十餘筆係自系爭帳戶存入工作室帳戶之
    款項，在備註欄載明為訂金、尾款、器材費、客戶名稱等內
    容，而系爭帳戶與工作室帳戶往來資料為一百六十餘筆，占
    全部工作室帳戶往來資料一千餘筆約僅百分之十五，且其中
    大部分係自工作室帳戶匯入系爭帳戶。又上開上開工作室帳
    戶與系爭帳戶互為匯款之情形，金額非鉅，且依系爭帳戶上
    開備註欄之註記內容，及參酌被告所提出之工作室帳戶往來
    明細與財產報表交互參照（見本院卷第191至275頁），核與
    被告所辯被告與工作室間大部分為薪資、盈餘之給付及少部
    分為代收、代墊款項之給付與返還等語相符，是難認系爭帳
    戶係供工作室資金往來所用。從而，被告就其個人帳戶，應
    無提供予原告對帳之附隨義務，原告之主張尚難認可採。至
    原告主張被告未據實交接，帳目不清，有幾筆款項沒有經過
    工作室帳戶而直接匯入系爭帳戶等語，亦未能具體指出其內
    容，並提出相關證據資料，難信為真實。且被告辯稱伊擔任
    會計時，於每次股東會議均提出財產報表供股東確定等語，
    亦據提出股東會議紀錄可參（見本院卷第183至185頁）。復
    且被告於交接時，亦曾將報表傳送被告等語，亦line對話紀
    錄可查（見本院卷第187頁）。則原告上開主張，尚屬推測
    ，難以遽採。綜上，系爭帳戶既為被告個人帳戶，提供系爭
    帳戶或其交易明細並非被告之義務，原告主張被告依兩造間
    之勞動關係應提出系爭帳戶明細，及被告交接時應有提出系
    爭帳戶明細之附隨義務等語，難認於法有據。
五、至原告主張依兩造間之合夥關係請求被告交付系爭帳戶明細
     乙節，惟原告自承合夥契約並未約定被告應返還系爭帳戶
    （見本院卷第283頁），且原告未能證明系爭帳戶為兩造間
    合夥關係中所用帳冊，理由同上，是原告此部分之主張亦難
    認有據。
六、綜上所述，原告依兩造合夥契約及勞動契約之關係，請求被
    告提供系爭帳戶明細，均無理由，應予駁回。
七、本件事證已臻明確，兩造其餘攻擊、防禦方法及所提證據，
    經核均與判決結果不生影響，爰不一一論列，併此敘明。
八、訴訟費用負擔之依據：民事訴訟法第78條。
中　　華　　民　　國　　111 　年　　2 　　月　　21　　日
                  民事庭  法　官  謝佩玲
以上正本係照原本作成。
如對本判決上訴，須於判決送達後20日之不變期間內，向本院提
出上訴狀（應附繕本）。
如委任律師提起上訴者，應一併繳納上訴審裁判費。
中　　華　　民　　國　　111 　年　　2 　　月　　21　　日
                          書記官　陳建琪